臺灣新竹地方法院刑事判決
111年度易字第834號
公  訴  人  臺灣新竹地方檢察署檢察官
被      告  劉純錫



上列被告因竊盜案件，經檢察官提起公訴（111年度偵字第7900
、111年度偵緝字第715、716號），被告就被訴事實為有罪之陳
述，本院依簡式審判程序審理，判決如下：
    主  文
劉純錫
㈠犯竊盜罪，累犯，處有期徒刑參月，如易科罰金，以新臺幣壹
  仟元折算壹日。未扣案之犯罪所得組合床架沒收，於全部或一
  部不能沒收或不宜執行沒收時，追徵其價額。
㈡又共同犯竊盜未遂罪，累犯，處有期徒刑貳月，如易科罰金，
  以新臺幣壹仟元折算壹日。
㈢又犯攜帶兇器竊盜罪，累犯，處有期徒刑柒月。扣案之砂輪機
  壹臺沒收。
㈣又共同犯攜帶兇器竊盜罪，累犯，處有期徒刑柒月。扣案之剝
  皮刀壹支、拔釘器壹支、破壞剪壹支、鐵鎚壹支、斷線鉗壹支
  、多功能水管鉗壹支均沒收；未扣案之犯罪所得室內電線壹批
  沒收，於全部或一部不能沒收或不宜執行沒收時，追徵其價額
  。
　得易科罰金部分，應執行有期徒刑肆月，如易科罰金，以新臺
  幣壹仟元折算壹日；不得易科罰金部分，應執行有期徒刑捌月
  。
    事  實
一、劉純錫分別為下列行為：
㈠、於民國111年2月23日凌晨某時，意圖為自己不法之所有，基
    於竊盜之犯意，至新竹縣○○鎮○○街000號之新竹縣政府所管
    理之仁愛之家（下稱仁愛之家），徒手竊取組合床架（價值
    不詳），得手後逃逸。嗣新竹縣政府社會工作師張素玲發現
    遭竊後報警，經警在上開仁愛之家1樓窗戶外採得菸蒂，經
    鑑驗其上殘留物之DNA-STR型別與劉純錫相符，始悉上情。
㈡、於111年3月10日晚間11時47分許，與真實姓名年籍不詳綽號
    「阿祥」之成年人（下稱「阿祥」），共同意圖為自己不法
    之所有，基於竊盜之犯意聯絡，共同駕駛廖文烽名下車牌號
    碼00-0000號自用小貨車，至位於新竹縣○○鎮○○街000號之新
    埔柿染坊，打開上開染坊大門，侵入上開染坊，以目光搜尋
    值錢財物，以此方式著手行竊，因天色昏暗，又有野狗咆哮
    ，未得逞即翻牆離去。
㈢、於111年3月11日中午12時10分許，意圖為自己不法之所有，
    基於竊盜之犯意，駕駛上開貨車，至上開染坊，打開上開染
    坊大門，侵入上開染坊，持客觀上可為兇器使用之砂輪機，
    在上開染坊內「魯國曾佳城」墓旁，鋸下並竊取吳桂安所有
    之鐵門及樓梯扶手，得手後將之放在上開貨車後斗。嗣張素
    玲發現遭侵入後，報警處理，經警當場查獲劉純錫，並扣得
    手套、砂輪機、鐵門及樓梯扶手等物（鐵門及樓梯扶手已由
    吳桂安領回），始悉上情。
㈣、於111年5月3日傍晚某時，與真實姓名年籍不詳綽號「小心」
    之成年人，共同意圖為自己不法之所有，基於竊盜之犯意聯
    絡，推由劉純錫騎乘其兄劉純旺名下車牌號碼000-000號普
    通重型機車，搭載「小心」及剝皮刀、拔釘器、破壞剪、鐵
    鎚、斷線鉗及多功能水管鉗等物，至新竹縣○○鄉○○地00號養
    護中心預定地，持客觀上可為兇器使用之鉗子，竊取武春生
    所有之室內電線1批（價值不詳）。嗣武春生發現遭竊後報
    警，經警於111年5月4日晚間11時24分許，駕車巡邏，在新
    竹縣○○鄉○○地00號巷外，發現劉純錫騎乘之上開機車腳踏板
    上置有電線，遂加以攔查，劉純錫竟加速逃逸，並將紅色安
    全帽丟棄以阻礙警車前進。警方復於111年5月5日，在新竹
    縣○○鎮○○路000巷00號之廖文烽住宅後方，發現上開機車未
    懸掛車牌，經劉純旺將上開機車後車廂打開後，警方扣得上
    開機車之車牌（已由劉純旺領回）、剝皮刀、拔釘器、破壞
    剪、鐵鎚、斷線鉗及多功能水管鉗等物，始悉上情。
二、案經新竹縣政府、武春生訴由新竹縣政府警察局新埔分局報
    告臺灣新竹地方檢察署檢察官偵查起訴。
    理  由
一、本案被告劉純錫所犯係死刑、無期徒刑或最輕本刑為3 年以
    上有期徒刑以外之罪，且非高等法院管轄第一審案件，被告
    於本院準備程序進行中，就被訴事實為有罪之陳述，經本院
    認合於刑事訴訟法第273條之1第1 項之規定，裁定進行簡式
    審判程序，合先敘明。
二、上開犯罪事實，業據被告於警詢、偵查、本院準備程序及簡
    式審判程序中坦白承認（見偵字4077卷第10-13、62-63頁、
    偵緝字716卷第25-26頁、本院卷第45-48、49-52頁），核與
    告訴代理人張素玲、告訴人武春生、證人吳桂安、劉純旺、
    廖文烽之證述相符（見偵字7588卷第23-24頁、偵字4077卷
    第14-16、18-19、69頁、偵字7900卷第22-23、6-12、85、1
    8-20頁），並有111年2月23日刑案現場勘察報告、現場採證
    照片、內政府警政署刑事警察局鑑定書、告訴代理人張素玲
    111年8月19日刑事陳報狀（見偵字7588卷第8-22、26-38、6
    -7頁、偵緝字716卷第44頁）、111年3月10、11日監視器影
    像光碟錄影畫面翻拍照片、新竹縣政府警察局新埔分局111
    年3月11日扣押筆錄暨扣押物品目錄表、贓物認領保管單（
    見偵字4077卷第51-52、25-29、31頁）、111年5月4日監視
    器影像翻拍照片、現場照片、上開紅色安全帽照片、員警職
    務報告、新竹縣政府警察局橫山分局111年5月5日搜索扣押
    筆錄暨扣押物品目錄表、贓物認領保管單、車輛詳細資料報
    表（見偵字7900卷第28-37、14、3-5、24-26、27、63頁）
    等附卷可稽，復有扣案之手套、砂輪機、剝皮刀、拔釘器、
    破壞剪、鐵鎚、斷線鉗及多功能水管鉗等物可資佐證，足認
    被告任意性之自白與事實相符，堪以採信。從而，本案事證
    明確，被告犯行洵堪認定，應依法論科。
三、論罪科刑： 
㈠、核被告就事實欄一㈠所為，係犯刑法第320條第1項之竊盜罪；
    就事實欄一㈡所為，係犯刑法第320條第3項、第1項之竊盜未
    遂罪；就事實欄一㈢、㈣所為，均係犯刑法第321條第1項第3
    款之攜帶兇器竊盜罪。
㈡、被告就事實欄一㈡所示犯行，與共犯「阿祥」間有犯意聯絡及
    行為分擔；就事實欄一㈣所示犯行，與共犯「小心」間有犯
    意聯絡及行為分擔，均為共同正犯。
㈢、被告所犯上開4 罪間，犯意各別，行為互殊，應予分論併罰
    。
㈣、被告前因贓物案件，經本院以106年度易字第690號判決判處
    有期徒刑4月確定，於107年5月23日易科罰金執行完畢等情
    ，有臺灣高等法院被告前案紀錄表1 份在卷可參，其於有期
    徒刑執行完畢後5 年內故意再犯本案有期徒刑以上之罪，為
    累犯。本院參以司法院釋字第775 號解釋意旨，審酌被告本
    案與前開構成累犯之案件，均屬故意犯罪，且被告另有多次
    竊盜之前案紀錄，此有上開紀錄表在卷可憑，足見被告對刑
    罰反應力薄弱，並斟酌憲法第8條人身自由保障原則、第23
    條比例原則後，認被告應依刑法第47條第1項之規定加重其
    刑，始符合罪刑相當。
㈤、被告就事實欄一㈡部分，雖已著手於竊盜行為之實行，惟未能
    順利竊得財物而不遂，為未遂犯，依刑法第25條第2 項規定
    ，按既遂犯之刑減輕之。被告有上開刑之加重及減輕情形，
    爰依同法第71條第1 項規定，先加後減之。
㈥、爰審酌被告前有多項刑事前案紀錄，素行不佳，竟仍不思循
    正途謀取所需，任意侵犯他人財產法益，實值譴責，惟念其
    犯後坦承犯行，態度尚可，兼衡其自述國中畢業、已婚、目
    前打零工為生，月收入約新臺幣1萬多元，因收入不夠生活
    而為本案犯行之犯罪動機等一切情狀，量處如主文所示之刑
    ，並就得易科罰金及不得易科罰金部分均定其應執行之刑，
    及就得易科罰金部分均諭知易科罰金之折算標準。
四、沒收及不予沒收之說明：
㈠、按犯罪所得，屬於犯罪行為人者，沒收之；於全部或一部不
    能沒收或不宜執行沒收時，追徵其價額。刑法第38條之1第1
    項前段、第3項分別定有明文。查被告如事實欄一㈠、㈣所竊
    得之組合床架、室內電線1批，雖未扣案，然均屬被告之犯
    罪所得，且並未實際合法發還予被害人，應依刑法第38條之
    1第1項前段、第3 項之規定宣告沒收，於全部或一部不能沒
    收或不宜執行沒收時，追徵其價額。
㈡、至被告如事實欄一㈢所竊得之鐵門及樓梯扶手，雖屬犯罪所得
    ，然均已尋獲發還被害人，有贓物認領保管單1份附卷可參
    （見偵字4077卷第31頁），依刑法第38條之1第5項之規定，
    爰不予宣告沒收。
㈢、扣案之砂輪機1台、剝皮刀、拔釘器、破壞剪、鐵鎚、斷線鉗
    及多功能水管鉗各1支，為被告所有供其為事實欄一㈢、㈣犯
    行所用之物，爰依刑法第38條第2項規定，宣告沒收。至扣
    案之手套2雙雖為被告所有，惟並非供本案犯罪所用或所得
    之物，亦非違禁物，爰不予宣告沒收，附此敘明。
據上論斷，應依刑事訴訟法第273條之1第1項、第299條第1 項前
段，判決如主文。
本案經檢察官馮品捷提起公訴，檢察官劉晏如到庭執行職務。
中　　華　　民　　國　　111 　年　　12　　月　　9 　　日
                  刑事第五庭    法  官  魏瑞紅
以上正本證明與原本無異。
如不服本判決應於收受本判決後20日內向本院提出上訴書狀，上
訴書狀應敘述具體理由。上訴書狀未敘述上訴理由者，應於上訴
期間屆滿後20日內補提理由書狀於本院(均須按他造當事人之人
數附繕本 )「切勿逕送上級法院」。 
中　　華　　民　　國　　111 　年　　12　　月　　9 　　日
                                書記官  呂苗澂

附錄論罪科刑法條：　　　　　　　　　　　　　　
刑法第320條第1項、第3項
意圖為自己或第三人不法之所有，而竊取他人之動產者，為竊盜
罪，處 5 年以下有期徒刑、拘役或 50 萬元以下罰金。
前二項之未遂犯罰之。

刑法第321條第1項第3款
犯前條第 1 項、第 2 項之罪而有下列情形之一者，處 6 月以
上 5 年以下有期徒刑，得併科 50 萬元以下罰金：
三、攜帶兇器而犯之。